【裁判字號】    99,簡上,954
【裁判日期】    991111
【裁判案由】    詐欺
【裁判全文】
臺灣板橋地方法院刑事判決             99年度簡上字第954號
公  訴  人  臺灣板橋地方法院檢察署檢察官
上  訴  人
即  被  告  乙○○
上列上訴人即被告因詐欺案件，不服本院99年度簡字第5848號中
華民國99年7 月19日第一審判決（聲請簡易判決處刑案號：99年
度偵字第14350 號），提起上訴，本院管轄之第二審合議庭判決
如下：
    主  文
上訴駁回。
乙○○緩刑貳年，並應於緩刑期內，向被害人甲○○支付新臺幣
壹萬肆仟元。
    事實及理由
一、本案經原審審理結果，以被告乙○○係犯刑法第30條第1 項
    前段、第339 條第1 項之幫助詐欺取財罪，遂引用刑事訴訟
    法第449 條第1 項前段、第3 項、第454 條第2 項，刑法第
    339 條第1 項、第30條第1 項前段、第2 項、第55條、第41
    條第1 項前段、刑法施行法第1 條之1 第1 項、第2 項前段
    ，逕以簡易判決處刑，量處被告拘役40日，並諭知如易科罰
    金，以新臺幣（下同）1,000 元折算1 日，其認事用法及量
    刑均無不當，應予維持，並引用原審判決書及聲請簡易判決
    處刑書所記載之事實、證據及理由（惟聲請簡易判決處刑書
    犯罪事實欄第6 行「於不詳時、地」，應補充為：「於99年
    3 月23日至同年月30日之期間內某時，在不詳地點」；犯罪
    事實欄倒數第3 行「以轉帳方式匯入1 萬9,000 元至乙○○
    之前揭帳戶」應更正為「以現金存款方式存入19,000元至乙○○之前揭帳戶」外，餘均詳如附件）。
二、上訴人即被告上訴意旨略以：伊對原審判決認定之事實均坦
    承，然伊已與被害人丙○○達成和解，並籌措部分款項賠償
    予被害人丙○○，被害人甲○○部分伊亦願自99年11月起開
    始按月分期賠償14,000元，請求法院給予自新機會等語。
三、程序方面：按刑事訴訟法第159 條第1 項雖規定，被告以外
    之人於審判外之言詞或書面陳述，除法律有規定外，不得作
    為證據。惟同法第159 條之5 第1 、2 項已規定，經當事人
    於審判程式同意作為證據，法院審酌該言詞陳述或書面陳述
    作成時之情況，認為適當者，亦得為證據。當事人、代理人
    或辯護人於法院調查證據時，知有第159 條第1 項不得為證
    據之情形，而未於言詞辯論終結前聲明異議者，視為有前項
    之同意（指同條第1 項之同意作為證據），此乃第159 條第
    1 項所容許，得作為證據之例外規定之一；本案被告及檢察
    官於言詞辯論終結前，均未就本院所調查之證據主張有刑事
    訴訟法第15 9條第1 項不得為證據之情形，本院覆審酌各該
    證據作成時並無違法及證明力明顯過低之瑕疵等情況，認為
    適當，是本案經調查之證據均有證據能力，合先敘明。
四、訊據上訴人即被告對於原審判決認定之犯罪事實均坦承不諱
    ，核與被害人丙○○、甲○○於警詢時之指述相符，復有被
    告於臺北富邦商業銀行蘆洲分行所申設帳號000000000000號
    帳戶之原始開戶資料、帳戶歷史資料查詢表各1 份在卷可參
    ，及被害人丙○○所提出之匯款執據1 份附卷可憑，本件事
    證明確，被告犯行堪以認定。原審以上述法條，予以論罪科
    刑，其認事用法並無違誤，量刑亦屬妥適，被告雖以其業與
    被害人丙○○達成和解，及將自99年11月起分期賠償予被害
    人甲○○為由而提起上訴，然此皆屬原審判決後始發生之事
    實，原審自無從加以審酌，即難以此遽指原審之量刑有何不
    當之處，故被告之上訴顯無理由，應予駁回。惟查被告前未
    曾因故意犯罪受有期徒刑以上刑之宣告，有臺灣高等法院被
    告全國前案紀錄表在卷可憑，而其係因一時失慮，而觸犯刑
    罰，事後已坦承犯行，深具悔意，復已與被害人丙○○於本
    院以8,000 元達成調解，且於99年10月8 日依調解條款而匯
    款4,000 元被害人丙○○，有本院調解筆錄、郵政國內匯款
    執據各1 份在卷可憑( 見本院卷第26、39頁) ；本院綜合上
    開各情，認對其宣告之刑以暫不執行為適當，爰依刑法第74
    條第1 項第1 款規定，併予宣告緩刑如主文所示，並依同條
    第2 項第3 款規定，及法院對附條件緩刑之該附加條件內容
    之裁量權限（最高法院72年台上字第3647號判例、臺灣高等
    法院97年度上訴字第5633號判決要旨參照），暨參酌被告及
    被害人甲○○之意願，命被告於緩刑期限2 年內，向被害人
    甲○○支付14,000元之金額。
據上論斷，應依刑事訴訟法第455 條之1 第1 項、第3 項、第
368 條、第373 條，刑法第74條第1 項第1 款、第2 項第3 款，
判決如主文。
本案經檢察官洪國朝到庭執行職務。
中    華    民    國    99    年    11    月    11    日
                  刑事第十三庭  審判長法  官  林淑婷
                                      法  官  饒金鳳
                                      法  官  陳昭筠
上列正本證明與原本無異。
本件不得上訴。
                                      書記官  黃文儀
中    華    民    國    99    年    11    月    12    日

司法院資訊處製作；財團法人民間司法改革基金會備份。
